【裁判字號】    89,易,4790
【裁判日期】    900313
【裁判案由】    傷害
【裁判全文】
臺灣板橋地方法院刑事判決                        八十九年度易字第四七九○號
    公  訴  人  臺灣板橋地方法院檢察署檢察官
    被      告  乙○○
右列被告因傷害案件，經檢察官提起公訴（八十九年度偵字第一五三四三號、第二○
七三一號），本院判決如左：
    主  文
乙○○傷害人之身體，處有期徒刑陸月，如易科罰金，以參佰元折算壹日。
    事  實
一、乙○○與丙○○間因土地使用及買賣糾紛而生怨隙，於民國八十九年七月十五日
    二十時三十分許，乙○○至告訴人位於臺北縣板橋市○○路一一五號住處，向丙
    ○○表示：伊要破產了，如要破產，也要拖她下水等語，旋即基於普通傷害之犯
    意持不明物品毆打丙○○，致丙○○受有頭部外傷合併牙齒折斷及右枕部頭皮撕
    裂傷（約一‧五公分）、右手及右下肢挫傷、臉部及右踝部擦傷之傷害。
二、案經丙○○訴由台北縣警察局海山分局報告台灣板橋地方法院檢察署檢察官偵查
    起訴。
    理由
一、訊據被告乙○○坦承於右揭時地與告訴人丙○○起爭執，惟矢口否認有何傷害犯
    行，辯稱：伊當天是去找告訴人談土地之事，告訴人向伊買土地，先給訂金四十
    五萬元，因土地有設定抵押，所以買賣不成，伊錢不夠，無法一次把訂金返還，
    先還二十萬元，告訴人一直跟人家說伊土地有問題，害伊地賣不出去，所以去找
    告訴人理論，過程很不愉快，伊並沒有打她，只是手有揮到告訴人而已，因為告
    訴人家是開冷氣店，地上很多東西，告訴人因此跌倒受傷云云。惟查：被告先則
    稱：「於八十九年七月十五日十七時我便南下雲林，所以案發當時我並不在板橋
    」（八十九年七月十七日警訊筆錄），繼稱：「我的手有揮她，後來我就走了，
    他那裡受傷我不知道」、「我只有揮她而已」（八十九年八月二十五日偵訊筆錄
    ），後則稱「我用手拉她（告訴人），她才跌倒，我走時她是否受傷我都不清楚
    」、「是她拉我，我把她揮掉。因為她是開冷氣店，地上很多東西他跌倒受傷的
    」（九十年一月五日訊問筆錄）、「（告訴人）就出手拉我，我就甩開她的手，
    她就往後摔倒」、「（甩開告訴人的手是否很用力？）我不知道她為何會傷成這
    個樣子」（九十年二月九日訊問筆錄），前後供述反覆，出入頗大，難以憑信。
    次查右揭事實，業據告訴人於警訊及偵、審訊問時均指訴綦詳，復有診斷證明書
    及照片各二紙在卷可憑。另經證人即告訴人住處里長甲○○到庭結證稱：「告訴
    人是鄰長，（案發當天）八點三十分左右我接到告訴人電話說他被陳里長（即被
    告）打，我就馬上趕過去，看到她滿臉是血，還在樓下辦公桌那邊，我就跟她說
    要照相」，告訴人受傷照片確為當時所攝影等情，足認告訴人所受傷害應係被告
    在場時所造成無疑。又證人及被告亦均肯認偵查卷三十五頁、三十六頁所附告訴
    人家中擺設照片與其等當時所見之情形差不多，證人甲○○並稱當時進入現場時
    通行無阻（九十年二月二十七日審判筆錄）等情。則依告訴人家中擺設照片所示
    ，屋內仍有充裕之行動空間，而告訴人於案發時為五十歲之成年人，無故於熟悉
    環境中絆倒而嚴重受傷之可能性本已極低，參以診斷證明書所載傷勢及告訴人庭
    呈之照片，告訴人受有牙齒折斷、臉部擦傷等傷害，亦與被告所供告訴人係往後
    摔倒等情不符，另以告訴人全身多處受傷、傷勢非輕，殊難想像僅因一次失足造
    成，則被告之行為顯然非僅止於單純拉扯、揮到或甩開，其所辯顯係卸責之詞，
    委無足採。本件事證已臻明確，被告犯行已堪認定，自應依法論科。
二、核被告所為，係犯刑法第二百七十七條第一項之普通傷害罪。爰審酌被告擔任里
    長職務，與告訴人前因土地使用及買賣糾紛而生怨隙，未思以合法途徑解決紛爭
    ，竟前往告訴人家中爭執尋釁，復率而為本件犯行，犯後猶飾詞圖卸，態度不佳
    ，亦未與告訴人和解、不宜輕縱等一切情狀，量處如主文所示之刑，以資懲儆，
    並諭知易科罰金折算標準（被告行為後，刑法第四十一條業於九十年一月十日修
    正公布施行，於同年一月十二日生效，該法第四十一條第一項前段將得易科罰金
    之範圍由「犯最重本刑為三年以下有期徒刑以下之刑之罪」修正擴大為「犯最重
    本刑為五年以下有期徒刑以下之刑之罪」，更有利於被告，應依刑法第二條第一
    項前段之規定，適用裁判時之法律即刑法第四十一條第一項前段）。
據上論斷，應依刑事訴訟法第二百九十九條第一項前段，刑法第二條第一項前段、第
二百七十七條第一項、第四十一條第一項前段，罰金罰鍰提高標準條例第一條前段、
第二條，判決如主文。
本案經檢察官賴惠慈到庭執行職務。
中      華      民      國    九十    年      三      月     十三     日
                          臺灣板橋地方法院刑事第五庭
                                          法  官  王  偉  光
本件證明與原本無異。
如不服本判決，應於判決送達後十日內，向本院提出上訴狀，上訴於台灣高等法院。
                                          書記官  陳  怡  君
中      華      民      國    九十    年      三      月     十四     日
附錄本案論罪科刑法條全文：
中華民國刑法第二百七十七條
 (普通傷害罪)
傷害人之身體或健康者，處三年以下有期徒刑、拘役或一千元以下罰金。
犯前項之罪因而致人於死者，處無期徒刑或七年以上有期徒刑；致重傷者
，處三年以上十年以下有期徒刑。


司法院資訊處製作；財團法人民間司法改革基金會備份。
